---
title: "Tutorial - D3plusR - Parte 2"
output: html_document
---

```{r setup, include=FALSE}
knitr::opts_chunk$set(echo = TRUE)
```

## Dados dos Exemplos

```{r, message=FALSE, warning=FALSE}
library(D3plusR)
library(dplyr)

dados <- read.csv2('dados/chn.csv', encoding = 'latin1')
```

**Descrição das variáveis**:

- TIPO: tipo de operação (EXPORTAÇÕES OU IMPORTAÇÕES);
- PERIODO: `Jan-Abr` ou `Total` para o ano completo;
- CO_ANO: ano da operaçção
- NO_PAIS: nome do país (China)
- CO_PAIS_ISOA3: código do país (CHN)
- NO_PPE_PPI: nome do produto exportado (PPE) ou importado (PPI)
- NO_FAT_AGREG: nome do fator agregado (Básicos, manufaturados, semimanufaturados e operações especiais)
- VL_FOB: valor FOB exportado ou importado
- KG_LIQUIDO: peso total exportado ou importado


```{r}
d3plus(data = dados, type = "tree_map", id = c("TIPO", "NO_FAT_AGREG", "NO_PPE_PPI"),
       width = "100%") %>% 
  d3plusSize("VL_FOB") %>% 
  d3plusLabels(valign = "top")
```

## Escolhendo o nível

O nível inicial de exibição é definido pela função `d3plusDepth()`. O índice do primeiro nível é zero

```{r}
d3plus(data = dados, type = "tree_map", id = c("TIPO", "NO_FAT_AGREG", "NO_PPE_PPI"),
       width = "100%") %>% 
  d3plusSize("VL_FOB") %>% 
  d3plusLabels(valign = "top") %>% 
  d3plusDepth(1) %>% 
  d3plusColor("TIPO")
```

