---
title: "Tutorial - D3plusR - Parte 2"
output: html_document
---

```{r setup, include=FALSE}
knitr::opts_chunk$set(echo = TRUE)
```

## Pacotes e dados

```{r, message=FALSE, warning=FALSE}
library(D3plusR)
library(dplyr)

dados <- read.csv2('dados/chn.csv', encoding = 'latin1')
```

**Descrição das variáveis**:

- TIPO: tipo de operação (EXPORTAÇÕES OU IMPORTAÇÕES);
- PERIODO: `Jan-Abr` ou `Total` para o ano completo;
- CO_ANO: ano da operaçção
- NO_PAIS: nome do país (China)
- CO_PAIS_ISOA3: código do país (CHN)
- NO_PPE_PPI: nome do produto exportado (PPE) ou importado (PPI)
- NO_FAT_AGREG: nome do fator agregado (Básicos, manufaturados, semimanufaturados e operações especiais)
- VL_FOB: valor FOB exportado ou importado
- KG_LIQUIDO: peso total exportado ou importado


```{r}
dados <- dados %>%
  filter(PERIODO == "Total")

d3plus(data = dados, type = "tree_map", id = c("TIPO", "NO_FAT_AGREG", "NO_PPE_PPI"),
       width = "100%") %>% 
  d3plusSize("VL_FOB") %>% 
  d3plusLabels(valign = "top") %>% 
  d3plusTime("CO_ANO", solo = 2016)
```

## Escolhendo o nível

O nível inicial de exibição é definido pela função `d3plusDepth()`. O índice do primeiro nível é zero

```{r}
d3plus(data = dados, type = "tree_map", id = c("TIPO", "NO_FAT_AGREG", "NO_PPE_PPI"),
       width = "100%") %>% 
  d3plusSize("VL_FOB") %>% 
  d3plusLabels(valign = "top") %>%  
  d3plusTime("CO_ANO", solo = 2016) %>% 
  d3plusDepth(1) %>% 
  d3plusColor("TIPO")
```

## Botões de Interface do Usuário

Cada elemento de interface do usuário deve ser informado em uma lista. Se for informado mais de um elemento de interface de usuário, deve ser criada uma lista de listas.

```{r}
d3plus(data = dados, type = "tree_map", id = c("TIPO", "NO_FAT_AGREG", "NO_PPE_PPI"),
       width = "100%") %>% 
  d3plusSize("VL_FOB") %>% 
  d3plusLabels(valign = "top") %>%  
  d3plusTime("CO_ANO", solo = 2016) %>% 
  d3plusDepth(2) %>% 
  d3plusColor("TIPO") %>% 
  d3plusUi(list(method = "color", "value" = c("TIPO", "NO_FAT_AGREG", "NO_PPE_PPI"),
                label = "Cor:"))
```

Para alterar os rótulos dos botões, cada valor informado em `value` deve ser substituído por uma lista com o rótulo desejado e o rótulo original.

```{r}
d3plus(data = dados, type = "tree_map", id = c("TIPO", "NO_FAT_AGREG", "NO_PPE_PPI"),
       width = "100%") %>% 
  d3plusSize("VL_FOB") %>% 
  d3plusLabels(valign = "top") %>%  
  d3plusTime("CO_ANO", solo = 2016) %>% 
  d3plusDepth(2) %>% 
  d3plusColor("TIPO") %>% 
  d3plusUi(list(method = "color", value = list(list(Tipo = "TIPO"),
                                               list(`Fator Agregado` = "NO_FAT_AGREG"),
                                               list(Produto = "NO_PPE_PPI")),
                label = "Cor:",
                type = "drop"))
```

