---
title: "Tutorial - D3plusR - Parte 4"
output: html_document
---


```{r setup, include=FALSE}
knitr::opts_chunk$set(echo = TRUE)
```

```{r, message=FALSE, warning=FALSE}
library(D3plusR)
library(dplyr)
library(htmlwidgets)

dados <- read.csv2('dados/chn.csv', encoding = 'latin1')
```

**Descrição das variáveis**:

- TIPO: tipo de operação (EXPORTAÇÕES OU IMPORTAÇÕES);
- PERIODO: `Jan-Abr` ou `Total` para o ano completo;
- CO_ANO: ano da operaçção
- NO_PAIS: nome do país (China)
- CO_PAIS_ISOA3: código do país (CHN)
- NO_PPE_PPI: nome do produto exportado (PPE) ou importado (PPI)
- NO_FAT_AGREG: nome do fator agregado (Básicos, manufaturados, semimanufaturados e operações especiais)
- VL_FOB: valor FOB exportado ou importado
- KG_LIQUIDO: peso total exportado ou importado

## Adicionando coódigo JS com `onRender()`

```{r}
dados_exp <- dados %>% 
  filter(TIPO == "EXPORTAÇÕES", PERIODO == "Total")

d3plus(data = dados_exp, type = "tree_map", id = c("NO_FAT_AGREG", "NO_PPE_PPI"),
       width = "100%", elementId = "chart1") %>% 
  d3plusSize("VL_FOB") %>% 
  d3plusLabels(valign = "top") %>% 
  d3plusDepth(1) %>% 
  d3plusTime("CO_ANO", solo = 2016) %>% 
  onRender('function(el, x){
           this.viz.title("Exportações para China por Produto")
  }')
```

## Criando uma segunda visualização

```{r}
d3plus(data = dados_exp, type = "bar", id = "NO_PPE_PPI",
       noformat_number_var = "CO_ANO",
       width = "100%", elementId = "chart2") %>% 
  d3plusId(solo = "Soja mesmo triturada") %>% 
  d3plusY("CO_ANO", scale = "discrete") %>% 
  d3plusX("VL_FOB", scale = "linear")
```

```{r}
onStaticRenderComplete('
                       var chart1 = HTMLWidgets.find("#chart1").viz;
                       var chart2 = HTMLWidgets.find("#chart2").viz;

                       chart1.mouse({"click": function(d){
                          chart2.id({"solo": [d.NO_PPE_PPI]}).draw();
                       }})')
```


#### Observações importantes sobre o `solo`

1) Se for passado com os `[]` (`"solo": [d.NO_PPE_PPI]`), o novo valor sobrescreve o valor anterior;
2) Sem os `[]`, os valores dos novos cliques são adicionados aos valores anteriores
3) Se só houver um `id` marcado e não se esteja usando o `[]`, um clique no mesmo id elimina o `solo`. 
