---
title: "Tutorial - D3plusR - Parte 3"
output: html_document
---

```{r setup, include=FALSE}
knitr::opts_chunk$set(echo = TRUE)
```

## Pacotes e dados
```{r, warning=FALSE, message=FALSE}
library(D3plusR)
library(dplyr)
library(jsonlite)

mapa <- fromJSON('mapas/countries.topojson', simplifyVector = FALSE)

data("bra_exp_2015") 
bra_exp_2015 <- bra_exp_2015 %>% 
  select(Year, Reporter, Reporter.ISO, Partner, Partner.ISO, Trade.Value..US..)
```

* Year: ano
* Reporter: país informante (no caso, Brasil)
* Reporter.ISO: código do país informante
* Partner: parceiro comercial (destino das exportações)
* Partner.ISO: código do parceiro comercial
* Trade.Value..US..: valor exportado

## Carregando o mapa diretamente

```{r}
mapa <- fromJSON('mapas/countries.topojson', simplifyVector = FALSE)
d3plus(data = bra_exp_2015,
       type = "geo_map",
       id = "Partner.ISO",
       width = "100%",
       height = 500) %>% 
  d3plusCoords(mapa, projection = "equirectangular") %>% 
  d3plusColor(value = "Trade.Value..US..") %>% 
  d3plusTooltip(value = c("Trade.Value..US..", "Partner.ISO")) %>% 
  d3plusLabels(FALSE) %>% 
  d3plusText("Partner") 
```

> O importante é informar o `id` nos dados que combina com o `id` do arquivo de mapa.

## Indicando o endereço do mapa

```{r}
d3plus(data = bra_exp_2015,
       type = "geo_map",
       id = "Partner.ISO",
       width = "100%",
       height = 500) %>% 
  d3plusCoords("mapas/countries.topojson", projection = "equirectangular") %>% 
  d3plusColor(value = "Trade.Value..US..") %>% 
  d3plusTooltip(value = c("Trade.Value..US..", "Partner.ISO")) %>% 
  d3plusLabels(FALSE) %>% 
  d3plusText("Partner")
```


