---
title: "Tutorial - D3plusR - Parte 1"
output: html_document
---

```{r setup, include=FALSE}
knitr::opts_chunk$set(echo = TRUE)
```

## Pacote

```{r, message=FALSE}
library(D3plusR)
library(dplyr)
```

## Primeiro Exemplo

Neste exemplo, será usado um conjunto de dados _fake_  para demonstrar o funcionamento básico do pacote.
```{r}
data <- data.frame(year = c(1991, 1991, 1991, 1991, 1992, 1992, 1992, 1992, 1993,
                            1993, 1993, 1993, 1994, 1994, 1994, 1994),
                   name = c("alpha", "beta", "gamma", "delta", "alpha", "beta",
                            "gamma", "delta", "alpha", "beta", "gamma", "delta",
                            "alpha", "beta", "gamma", "delta"),
                   value = c(15, 10, 5, 50, 20, 10, 10, 43, 30, 40, 20, 17,
                            60, 60, 25, 32))
head(data)
```

```{r}
d3plus(data = data, type = "bar", id = "name") %>% 
  d3plusX(value = "year") %>% 
  d3plusY(value = "value") %>% 
  d3plusTitle(value = "Minha primeira visualização") %>% 
  d3plusTime(value = "year") %>% 
  d3plusTooltip(value = c("name", "year", "value"))
```

> Para que a ordem das barras seja mantinda, a variável do eixo x deve ser do tipo `character` ou usar a opção `persist` na função `d3plusX()`.

```{r}
d3plus(data = data, type = "bar", id = "name") %>% 
  d3plusX(value = "year", mute = 1994, persist = list(position = TRUE)) %>% 
  d3plusY(value = "value") %>% 
  d3plusTitle(value = "Minha primeira visualização") %>% 
  d3plusTime(value = "year") %>% 
  d3plusTooltip(value = c("name", "year", "value"))
```


## Linhas

Nos exemplos abaixos, utilizaremos os dados de exportações brasileiras que estão no arquivo `exp_imp_brasil.csv`.

```{r}
exp_imp_brasil <- read.csv('dados/exp_imp_brasil.csv')
head(exp_imp_brasil)
```

As variáveis são:

* `CO_ANO`: Ano
* `TIPO`: tipo do fluxo, exportações (`EXP`) ou importações (`IMP`)
* `VL_FOB`: Valor FOB em US$

```{r}
d3plus(data = exp_imp_brasil, type = "line",
       id = "TIPO") %>% 
  d3plusX("CO_ANO") %>% 
  d3plusY("VL_FOB")
```

Para os números dos anos tempos duas opções:

1. Converter para `character`;
2. Usar opção `noformat_number_var`, indicando o nome das colunas numéricas em que os números não deve ser formatados.

Mais um detalhe: a legenda só aparece se a função `d3plusColor()` for utilizada.

```{r}
d3plus(data = exp_imp_brasil, type = "line",
       id = "TIPO",
       noformat_number_var = "CO_ANO") %>% 
  d3plusX("CO_ANO") %>% 
  d3plusY("VL_FOB") %>% 
  d3plusColor("TIPO")
```

No exemplo abaixo, os grids são removidos e a variável de tempo

```{r}
d3plus(data = exp_imp_brasil, type = "line",
       id = "TIPO",
       noformat_number_var = "CO_ANO") %>% 
  d3plusX("CO_ANO", grid = FALSE) %>% 
  d3plusY("VL_FOB", grid = FALSE) %>% 
  d3plusColor("TIPO") %>% 
  d3plusTime("CO_ANO")
```


## Alterando a fonte global

```{r}
d3plus(data = exp_imp_brasil, type = "line",
       id = "TIPO",
       noformat_number_var = "CO_ANO") %>% 
  d3plusX("CO_ANO") %>% 
  d3plusY("VL_FOB") %>% 
  d3plusColor("TIPO") %>% 
  d3plusFont(color = "#000000", family = "sans-serif",
             weight = 600, size = 16)
```

## Definindo atributos

Os atributos e cores serão definidos no data.frame abaixo:

```{r}
atributos <- data.frame(TIPO = c("EXP", "IMP"),
                        color = c("#2857AD", "#992020"),
                        icon = c('icons/exp.png', 'icons/imp.png'))

d3plus(data = exp_imp_brasil, type = "line",
       id = "TIPO",
       noformat_number_var = "CO_ANO") %>% 
  d3plusX("CO_ANO") %>% 
  d3plusY("VL_FOB") %>% 
  d3plusAttrs(atributos) %>% 
  d3plusColor('color') %>% 
  d3plusIcon(value = 'icon', style = "knockout")
```


## Definindo formatação de números

Na função `d3plus()` são fornecidas algumas opções para formatação de números. Por padrão, o `D3plus` usa uma função interna: `d3plus.number.format()`. Nessa função, o número 1000000 é formatado para 1M. 

As variáveis que são monetárias e que se deseja atribuir esse tipo de formatação especial devem ser especificadas no argumento `currency_var`. Variáveis em que se deseja atribuir o símbolo `%` devem ser espeficadas no argumento `percent_var`. O argumento `currency` define o símbolo que é inserido na frente dos números das variáveis espeficicadas em `currency_var`. O argumento `number_text`, define o texto que será apresentado após os números para mil, milhão, milhões, bilhão e bilhões.

```{r}
d3plus(data = exp_imp_brasil, type = "line",
       id = "TIPO",
       noformat_number_var = "CO_ANO",
       currency_var = "VL_FOB",
       number_text = c("Mil", "Milhão", "Milhões", "Bilhão", "Bilhões"),
       locale = "pt_BR") %>% 
  d3plusX("CO_ANO") %>% 
  d3plusY("VL_FOB") %>% 
  d3plusAttrs(atributos) %>% 
  d3plusColor('color') %>% 
  d3plusIcon(value = 'icon', style = "knockout")
```

## Dicionário

```{r}
dicionario <- list(VL_FOB = "Valor FOB",
                   IMP = "Importações",
                   EXP = "Exportações",
                   CO_ANO = "CO_ANO")

d3plus(data = exp_imp_brasil, type = "line",
       id = "TIPO",
       noformat_number_var = "CO_ANO",
       currency_var = "VL_FOB",
       number_text = c("Mil", "Milhão", "Milhões", "Bilhão", "Bilhões"),
       locale = "pt_BR",
       dictionary = dicionario) %>% 
  d3plusX("CO_ANO") %>% 
  d3plusY("VL_FOB") %>% 
  d3plusAttrs(atributos) %>% 
  d3plusColor('color') %>% 
  d3plusIcon(value = 'icon', style = "knockout")
```

