# Primeiro Exemplo

## Criando uma simples visualização de barras

Neste primeiro exemplo, iremos replicar o exemplo disponibilizado pelo desenvolvedores do pacote [neste link](http://d3plus.org/examples/basic/5c57d9d71aa309d180c2/).

O código original é o seguinte:

```js
<!doctype html>
<meta charset="utf-8">

<script src="//d3plus.org/js/d3.js"></script>
<script src="//d3plus.org/js/d3plus.js"></script>

<div id="viz"></div>

<script>
  var data = [
    {"year": 1991, "name":"alpha", "value": 15},
    {"year": 1991, "name":"beta", "value": 10},
    {"year": 1991, "name":"gamma", "value": 5},
    {"year": 1991, "name":"delta", "value": 50},
    {"year": 1992, "name":"alpha", "value": 20},
    {"year": 1992, "name":"beta", "value": 10},
    {"year": 1992, "name":"gamma", "value": 10},
    {"year": 1992, "name":"delta", "value": 43},
    {"year": 1993, "name":"alpha", "value": 30},
    {"year": 1993, "name":"beta", "value": 40},
    {"year": 1993, "name":"gamma", "value": 20},
    {"year": 1993, "name":"delta", "value": 17},
    {"year": 1994, "name":"alpha", "value": 60},
    {"year": 1994, "name":"beta", "value": 60},
    {"year": 1994, "name":"gamma", "value": 25},
    {"year": 1994, "name":"delta", "value": 32}
  ]
  var visualization = d3plus.viz()
    .container("#viz")
    .data(data)
    .type("bar")
    .id("name")
    .x("year")
    .y("value")
    .draw()
</script>
```

O nosso interesse é na parte que está dentro da tag `<script>`. Perceba que foi criar um objeto chamado data que é um array de objetos. Esses objetos têm as seguintes chaves (`keys`) `year`,`name` e `value` com seus respectivos valores (`values`). Assim, vamos criar a estrutura de dados no R que após ser convertida irar gerar um objeto igual ao criado acima:

```{r}
data <- data.frame(year = c(1991, 1991, 1991, 1991, 1992, 1992, 1992, 1992, 1993,
                            1993, 1993, 1993, 1994, 1994, 1994, 1994),
                   name = c("alpha", "beta", "gamma", "delta", "alpha", "beta",
                            "gamma", "delta", "alpha", "beta", "gamma", "delta",
                            "alpha", "beta", "gamma", "delta"),
                   value = c(15, 10, 5, 50, 20, 10, 10, 43, 30, 40, 20, 17,
                            60, 60, 25, 32))
```
Não precisamos nos preocupar com o `jsonlite` agora, pois o pacote `D3plusR` é faz essa conversão.

A segunda parte do código (`visualization`) cria a visualização. Cada método é representado por um método (`.metodo()`). Ou seja, `.data()` refere-se ao método de dados, `.type()` controla o tipo de gráfico, `.size()` controla opções refente a codificação visual de tamanho etc. De maneira geral, o pacote `D3plusR` fornece uma função para cada método desse. Por exemplo, o método `.size()` é utilizado a partir da função `d3plusSize()`. 

Vale ressaltar que alguns métodos mais comuns e que não usam muitas opções já estão disponíveis na função `d3plus()`, que é a função utilizada para inicializar a visualização. Por exemplo, ao invés de usar `d3plusData()`, pode-se passar diretamente o data.frame no argumento `data`. O mesmo vale para `type` e `id`. A função também fornece uma funcionalidades extras que serão descritas mais a frente, como a possibilidade de uso de um dicionário e definição de características de moeda.

```{r, message=FALSE, warning=FALSE}
library(D3plusR)
library(jsonlite)
library(dplyr)

d3plus(data = data,
             type = "bar", 
             id = "name",
             height = 500,
             width = "100%") %>% 
  d3plusX("year") %>% 
  d3plusY("value")
```

O `id` é um pouco específico do pacote. Ele serve de identificador de cada ponto. No caso da visualização acima, cada `name` é um identificador daquele ponto. No exemplo acima, `name` poderia ser o nome de um país. A variável `value` é usada para definir o valor de `y` de cada barra e `year` informa o valor de `x`. O entendimento do `id` fica mais claro com os demais exemplos.

Veja também a lógica de encadeamento com o ` %>% ` que replica uma estrutura similar ao código original.

Para finalizar esse capítulo, vamos apenas incluir um título:

```{r}
d3plus(data = data,
             type = "bar", 
             id = "name",
             height = 500,
             width = "100%") %>% 
  d3plusX("year") %>% 
  d3plusY("value") %>% 
  d3plusTitle(value = "Minha primeira visualização com D3plusR",
              sub = "Um simples gráfico de barras",
              font = list(size = 22, weight = 900))
```

O importante aqui é perceber que:

1. Um único valor sem o nome do argumento, como em `d3plusY("value")`, é o equivalente a `d3plusY(value = "value")`
```{r, eval=FALSE}
d3plusY(value = "value")
```

2. Se forem passados vários argumentos é preciso nomeá-los:  
```{r,eval=FALSE}
d3plusTitle(value = "Título", sub = "Subtítulo")
```
3. Se um argumento puder receber opções, essas opções, **em regra**, serão passadas por meio de uma lista nomeada:  
```{r, eval = FALSE}
d3plusTitle(value = "Minha primeira visualização com D3plusR",
              sub = "Um simples gráfico de barras",
              font = list(size = 22, weight = 900))
```


