# Visualizações de barras

## Dados

Aqui serão usados os dados de exportações e importações brasileiras anuais de 1989 a 2016.

## Criando a visualização

```{r, message=FALSE, warning=FALSE}
library(dplyr)
library(D3plusR)

dados <- read.csv('dados/exp_imp_brasil.csv')

d3plus(data = dados %>% filter(CO_ANO >= 2005),
       type = "bar",
       id = "TIPO",
       width = "100%",
       height = 500, 
       locale = "pt_BR") %>% 
  d3plusX(value = "CO_ANO", label = "Ano") %>% 
  d3plusY(value = "VL_FOB", label = "Valor FOB")
```

Alguns pontos que devem ser ressaltados do gráfico acima:

1. o `D3plus` automaicamente aplica uma formação para os números, incluindo símbolos para Bilhões, milhões e milhares;
2. perceba que a ordem das barras não é respeitada, sempre o menos valor vem primeiro.

O primeiro problema pode ser resolvido com os argumentos `number_text`, `currency`, `currency_var`, `percent_var` e `noformat_number_var`. Basicamente, iremos dizer quais são os textos que devem aparecer para bilhões, milhões e milhares. `currency` define o símbolo da moeda que desejamos adiconar antes do número das variáveis que definirmos como variáveis de moeda, `currency_var` indica o nome das variáveis de moeda, `percent_var` indica o nome das variáveis que são percentuais e `noformat_number_var` indica quais variáveis devem apresentar o número na sua forma original.

```{r}
d3plus(data = dados %>% filter(CO_ANO >= 2005),
       type = "bar",
       id = "TIPO",
       width = "100%",
       height = 500, 
       locale = "pt_BR",
       currency = "US$",
       number_text = c("Mil", "Milhão", "Milhões", "Bilhão", "Bilhões"),
       currency_var = "VL_FOB",
       noformat_number_var = "CO_ANO") %>%
  d3plusX(value = "CO_ANO", grid = FALSE) %>% 
  d3plusY(value = "VL_FOB", grid = TRUE, label = list(value = "Valor FOB",
                                                       font = list(size = 40))) %>% 
  d3plusAxes(ticks = FALSE, background = list(color = "#FFFFFF", stroke = list(width = 0)))
```


