# Tree map

Os dados usados abaixo são das exportações brasileiras para China a partir de 2015, considerando o período parcial até abril, como também o total dos anos de 2015 e 2016. Os dados estão desagregados por fator agregado e principais produtos exportados e importados.

```{r}
library(D3plusR)
library(dplyr)
dados_chn <- read.csv2('dados/chn.csv', stringsAsFactors = FALSE)

dados_chn_exp <- dados_chn %>% 
  filter(TIPO == "EXPORTAÇÕES", PERIODO == "Total")

d3plus(dados_chn_exp, type = "tree_map", id = c("NO_FAT_AGREG", "NO_PPE_PPI"),
       width = "100%", height = 500) %>% 
  d3plusSize("VL_FOB")
```

Para que o d3plus possa mostrar as participações, é necessário que os rótulos (_labels_) tenham o seu alinhamento vertical definido para o topo.

```{r}
d3plus(dados_chn_exp, type = "tree_map", id = c("NO_FAT_AGREG", "NO_PPE_PPI"),
       width = "100%", height = 500) %>% 
  d3plusSize("VL_FOB") %>% 
  d3plusLabels(value = TRUE, valign = "top")
```

Agora, vamos definir que o nível de profundidade da visualização é o de produtos e a cor sendo definida pelo fator agregado:
```{r}
d3plus(dados_chn_exp, type = "tree_map", id = c("NO_FAT_AGREG", "NO_PPE_PPI"),
       width = "100%", height = 500) %>% 
  d3plusSize("VL_FOB") %>% 
  d3plusLabels(value = TRUE, valign = "top") %>% 
  d3plusDepth(1) %>% 
  d3plusColor(value = "NO_FAT_AGREG") %>% 
  d3plusLegend(value = TRUE, order = list(value = "size", sort = "desc"))
```

