# Geomap

Há duas possibilidades de se trabalhar com mapas no `D3plusR`:

1. Importar os dados do mapa usando o pacote `jsonlite`
2. Indicar o endereço do arquivo

A segunda opção não funciona para visualizações que serão geradas diretamente no Viewer do RStudio. Isto ocorre porque o htmlwidget gerado diretamente no RStudio é criado em um arquivo temporário e, por questões de segurança, não tem permissão para acessar arquivos de outras pastas. Nesse caso, deve-se usar a primeira solução.

O outro ponto importante é formato do arquivo do mapa. O D3plus precisa de um arquivo no formato `topojson`. O pacote D3plusR fornece um arquivo para o mapa mundial. A localização desse arquivo pode ser obtida da seguinte forma:

```{r, message=FALSE, warning=FALSE}
library(dplyr)
library(D3plusR)
mapa <- system.file("extdata", "countries.topojson", package = "D3plusR")
```

Vamos criar um exemplo usando a primeira opção:

```{r}
# Carregar os dados do mapa
# O identificador do mapa é o ISO A3 de cada país
mapa <- jsonlite::fromJSON(mapa, simplifyVector = F)

# Exportações Brasíleiras de 2015 por Destino
data("bra_exp_2015")

d3plus(data = bra_exp_2015,
       type = "geo_map",
       id = "Partner.ISO",
       width = "100%",
       height = 500) %>% 
  d3plusCoords(mapa, projection = "equirectangular") %>% 
  d3plusColor(value = "Trade.Value..US..") %>% 
  d3plusTooltip(value = c("Trade.Value..US..", "Partner.ISO")) %>% 
  d3plusLabels(FALSE) %>% 
  d3plusText("Partner")
```

Utilizando a segunda opção:

```{r}
d3plus(data = bra_exp_2015,
       type = "geo_map",
       id = "Partner.ISO",
       width = "100%",
       height = 500) %>% 
  d3plusCoords(value = "countries.topojson", projection = "equirectangular") %>% 
  d3plusColor(value = "Trade.Value..US..") %>% 
  d3plusTooltip(value = c("Trade.Value..US..", "Partner.ISO")) %>% 
  d3plusLabels(FALSE) %>% 
  d3plusText("Partner") %>% 
  d3plusZoom(value = TRUE, scroll = FALSE) 
```

> É importante que o arquivo `countries.topojson` esteja em um caminho relativo em relação ao endereço do html gerado pelo rmarkdown ou da pasta `www` de uma aplicação Shiny.

```{r}
rem_rais_mg_2015 <- read.csv2('dados/rem_rais_mg_2015.csv')
rem_rais_mg_2015$id <- as.character(rem_rais_mg_2015$id)


d3plus(data = rem_rais_mg_2015, type = "geo_map",
       id = "id",
       width = "100%",
       height = 500, 
       locale = "pt_BR",
       currency = "R$",
       currency_var = "mediana",
       number_text = c("Mil", "Milhão", "Milhões", "Bilhão", "Bilhões"),
       elementId = "mg") %>% 
  d3plusCoords('mapas/mg_munic.json', projection = "equirectangular") %>% 
  d3plusLabels(FALSE) %>% 
  d3plusColor(value = "mediana") %>% 
  d3plusTooltip(c("NM_MUNICIP", "mediana")) %>% 
  d3plusText("NM_MUNICIP")
```

