# Atributos

Cada ponto de uma visualização pode ter um conjunto de informações auxiliares que são denominadas de atributos. O mais comum é definir cores e ícones. Por exemplo, em visualização de dados exportações por fator agregado (básicos, semimanufaturados, manufaturados e operações especiais) podemos querer definir uma cor para cada fator agregado. Essa informação deve ser construída em um `data.frame`

## Exemplo de atributos de cores

O `data.frame` `fat_attr` tem uma linha para cada fator agregado, sendo um coluna com o nome do fator agregado e outra com a espeficicação da cor. Para usar os dados de atributos, devemos passar o objeto na função `d3plusAttrs()` e informar na função `d3plusColor()` o nome da coluna que possui as informações de cor.

```{r,message=FALSE, warning=FALSE}
library(dplyr)
library(D3plusR)

dados_chn <- read.csv2('dados/chn.csv', stringsAsFactors = FALSE)

dados_chn_exp <- dados_chn %>% 
  filter(TIPO == "EXPORTAÇÕES", PERIODO == "Total")

fat_attr <- data.frame(NO_FAT_AGREG = c("Operações Especiais", "Produtos Básicos",
                                        "Produtos Manufaturados", "Produtos Semimanufaturados"),
                       cor = c("#C22525", "#BFBF2A", "#2D3C63", "#A6A6A6"),
                       stringsAsFactors = FALSE)

d3plus(dados_chn_exp, type = "tree_map", id = c("NO_FAT_AGREG", "NO_PPE_PPI"),
       width = "100%", height = 500) %>% 
  d3plusSize("VL_FOB") %>% 
  d3plusLabels(value = TRUE, valign = "top") %>% 
  d3plusAttrs(fat_attr) %>% 
  d3plusColor("cor")
```

Agora, se o interesse da gente fosse de já apresentar os dados a nível de produto, mas separados por fator agregado (nível hierárquico superior)? Assim, criaremos um `data.frame` com os atributos por PPE (classificação de produtos exportados). Note que foi mantida uma coluna com o nome do nível hierárquico superior (`NO_FAT_AGREG`).

```{r}
# Evita problemas de encoding nos joins do dplyr
Encoding(fat_attr$NO_FAT_AGREG) <- "unknown"
dados_chn_exp2 <- left_join(dados_chn_exp, fat_attr, by = "NO_FAT_AGREG")

ppe_attr <- dados_chn_exp2 %>% 
  select(NO_FAT_AGREG, NO_PPE_PPI, cor) %>% 
  filter(!duplicated(.))

d3plus(dados_chn_exp, type = "tree_map", id = c("NO_FAT_AGREG", "NO_PPE_PPI"),
       width = "100%", height = 500) %>% 
  d3plusSize("VL_FOB") %>% 
  d3plusLabels(value = TRUE, valign = "top") %>% 
  d3plusAttrs(ppe_attr) %>% 
  d3plusColor("cor") %>% 
  d3plusDepth(1)
```


### Definindo atributos para os dois níveis

Se quiséssemos deixar o conjunto de atributos dos dois níveis em um único objeto, poderíamos criar uma lista em que cada elemento dessa lista recebe um `data.frame` de atributos e é nomeado com o respectivo nome do `id`. 

```{r}
fat_ppe_attr <- list(NO_FAT_AGREG = fat_attr,
                     NO_PPE_PPI = ppe_attr)

d3plus(dados_chn_exp, type = "tree_map", id = c("NO_FAT_AGREG", "NO_PPE_PPI"),
       width = "100%", height = 500) %>% 
  d3plusSize("VL_FOB") %>% 
  d3plusLabels(value = TRUE, valign = "top") %>% 
  d3plusAttrs(fat_ppe_attr) %>% 
  d3plusColor("cor") %>% 
  d3plusDepth(1)
```


## Ícones

Para incluir ícones nas visualizações, é suficiente criar uma nova coluna com os endereços das imagens que serão usadas como ícones. Como nos mapas, é necessário que o html gerado possa acessar esses arquivos. Ou seja, não é possível visualizar os ícones em visualizações criadas diretamente para o Viewer do RStudio.

```{r}
fat_ppe_attr$NO_FAT_AGREG$icon <- c('icons/opesp.png', 'icons/basicos.png',
                                    'icons/manuf.png', 'icons/semimanuf.png')

fat_ppe_attr$NO_PPE_PPI <- left_join(fat_ppe_attr$NO_PPE_PPI,
                                     fat_ppe_attr$NO_FAT_AGREG,
                                     by = "NO_FAT_AGREG")

d3plus(dados_chn_exp, type = "tree_map", id = c("NO_FAT_AGREG", "NO_PPE_PPI"),
       width = "100%", height = 500) %>% 
  d3plusSize("VL_FOB") %>% 
  d3plusLabels(value = TRUE, valign = "top") %>% 
  d3plusAttrs(fat_ppe_attr) %>% 
  d3plusColor("cor") %>% 
  d3plusIcon(value = "icon", style = "knockout") 
```

