# Adicionando código JavaScript

Muitas vezes pode ser que o pacote criado para o R não forneça todas as opções disponíveis na biblioteca original. Para não limitar os usuários, o pacote `htmlwidgets` fornece uma função, `onRender()`, em que o usuário pode adicionar código em JavaScript para complementar a criação da visualização. Para isso, o usuário deve conhecer a biblioteca original.

```{r, message=FALSE, warning=FALSE}
library(dplyr)
library(D3plusR)
library(htmlwidgets)

dados <- read.csv('dados/exp_imp_brasil.csv')

d3plus(data = dados %>% filter(CO_ANO >= 2005),
       type = "bar",
       id = "TIPO",
       width = "100%",
       height = 500, 
       locale = "pt_BR",
       noformat_number_var = "CO_ANO",
       elementId = "chart1") %>% 
  d3plusX(value = "CO_ANO", label = "Ano") %>% 
  d3plusY(value = "VL_FOB", label = "Valor FOB") %>% 
  onRender('function(el, x, data){
           var viz = this.viz;
           viz.mouse({"click": function(d){
              viz.id({"solo": d.TIPO}).draw();
            }
          })
  }')

```


## Código JavaScript após a renderização

A função `onRender()` executa o código JavaScript no modelo da renderização de cada widget. Ou seja, nao existe possibilidade de encontrar um widget que ainda não foi criado e realizar interações. Para que um widget se comunique com outro, podemos usar a função `onStaticRenderComplete()`.

Primeiro vamos criar uma segunda visualização:

```{r}
d3plus(data = dados %>% filter(CO_ANO >= 2005),
       type = "bar",
       id = "TIPO",
       width = "100%",
       height = 500, 
       locale = "pt_BR",
       noformat_number_var = "CO_ANO",
       elementId = "chart2") %>% 
  d3plusX(value = "CO_ANO", label = "Ano") %>% 
  d3plusY(value = "VL_FOB", label = "Valor FOB")
```

Agora, vamos usar a função `onStaticRenderComplete()`. Dentro dela passaremos o código JavaScript que será responsável pela interação entre as visualizações. Precisamos criar dois objetos com as duas visualizações criadas anteriormente. Para isso, usaremos o `HTMLWidgets.find()` que é disponibilizada pela _framework_ do `htmlwidgets`. Basicamente, buscamos a visualização pelo nome da `Id` que demos quando elas foram criadas. No caso, `chart1` e `chart2`.

```{r}
onStaticRenderComplete('
                       var chart1 = HTMLWidgets.find("#chart1").viz;
                       var chart2 = HTMLWidgets.find("#chart2").viz;
                       
                       chart1.mouse({"click": function(d){
                          chart2.id({"solo": d.TIPO}).draw();
                          chart1.id({"solo": d.TIPO}).draw();
                       }})
                       chart2.mouse({"click": function(d){
                          chart2.id({"solo": d.TIPO}).draw();
                          chart1.id({"solo": d.TIPO}).draw();
                       }})')
```

### Observações importantes sobre o `solo`

1) Se for passado com os `[]` (`"solo": [d.TIPO]`), o novo valor sobrescreve o valor anterior;
2) Sem os `[]`, os valores dos novos cliques são adicionados aos valores anteriores
3) Se só houver um `id` marcado e não se esteja usando o `[]`, um clique no mesmo id elimina o `solo`. 

